【裁判字號】    97,訴,348
【裁判日期】    970519
【裁判案由】    毒品危害防制條例
【裁判全文】
臺灣板橋地方法院刑事判決               97年度訴字第348號
公  訴  人  臺灣板橋地方法院檢察署檢察官
被      告  甲○○
上列被告因違反毒品危害防制條例案件，經檢察官提起公訴（96
年度毒偵字第9752號），本院依簡式審判程序，判決如下：
    主  文
甲○○施用第一級毒品，累犯，處有期徒刑壹年；又施用第二級
毒品，累犯，處有期徒刑陸月；應執行有期徒刑壹年肆月。
    事  實
一、甲○○前於九十三年間因施用第二級毒品案件，經本院以九
    十三年度毒聲字第一三一一號裁定送觀察、勒戒後，認無繼
    續施用毒品之傾向，於九十三年九月八日釋放，於同年十月
    二日執行完畢。又分別因施用第一級毒品、竊盜等案件，經
    本院以九十四年度訴字第一四四二號、九十四年度簡字第四
    四八五號判決判處有期徒刑六月、二月確定，並經本院定其
    應執行刑為有期徒刑七月。又因施用第一級及第二級毒品、
    恐嚇取財、搶奪、收受贓物等案件，經本院以九十四年度二
    七○八號、九十五年度易字第二五七號、九十五年度六七○
    號判決判處六月、三月、三月、八月、三月確定，並經本院
    以九十六年度聲字第二二七號定其應執行刑為一年七月，復
    經本院以九十六年度聲字第二七三○號裁定視為減刑並定其
    應執行刑為有期徒刑十月，上開二執行刑接續執行，於九十
    六年二月十五日因有期徒刑假釋出監，減刑後於九十六年二
    月四日縮刑期滿執行完畢。詎仍不知悔改，明知海洛因、甲
    基安非他命分別係毒品危害防制條例所列之第一級、第二級
    毒品，不得非法持有、施用，仍基於施用海洛因及甲基安非
    他命之犯意，先於九十六年十一月二十六日十八時許在臺北
    縣樹林市○○街友人住處內，以針筒注射之方式施用第一級
    毒品海洛因一次，又於同日十九時三十分許，在上址以吸食
    器施用第二級毒品甲基安非他命一次。嗣於九十六年十一月
    二十七日下午三時三十分許，在臺北縣樹林市○○街二百零
    七號前為警查獲，並採集其尿液送驗後發現呈安非他命類、
    鴉片類陽性反應，始知上情。
二、案經臺北縣政府警察局新莊分局報告臺灣板橋地方法院檢察
    署檢察官偵查起訴。本院於準備程序進行中，甲○○就被訴
    事實為有罪之陳述，經告知簡式審判程序之旨，並聽取各當
    事人之意見後，本院合議庭裁定由受命法官獨任進行簡式審
    判程序。
    理  由
一、訊據被告甲○○就上揭犯罪事實於本院審理時自白不諱，其
    分別於九十六年十一月二十七日經警查獲後採集尿液鑑驗結
    果，確均呈安非他命類及鴉片類陽性反應，有臺灣檢驗科技
    股份有限公司濫用藥物尿液檢驗報告一紙在卷足證，足認被
    告前揭自白與事實相符，堪予採信。被告前於九十三年間因
    施用第二級毒品案件，經本院以九十三年度毒聲字第一三一
    一號裁定送觀察、勒戒後，認無繼續施用毒品之傾向，於九
    十三年九月八日釋放，於同年十月二日執行完畢，其於觀察
    、勒戒執行完畢釋放後，五年內再犯毒品危害防制條例第十
    條之罪，與毒品危害防制條例第二十三條第二項之起訴條件
    符合，有臺灣高等法院被告前案紀錄表一份附卷可按。本案
    事證明確，被告犯行洵堪認定，自應依法論科。
二、核被告所為，係犯毒品危害防制條例第十條第一項、第二項
    之施用第一級毒品罪及第二級毒品罪。其於施用前後持有第
    一級毒品海洛因及持有第二級毒品甲基安非他命之低度行為
    ，應分別為施用之高度行為所吸收，均不另論罪。被告所犯
    前開二罪間，犯意各別，行為互殊，應分論併罰。被告前因
    施用第一級毒品、竊盜等案件，經本院以九十四年度訴字第
    一四四二號、九十四年度簡字第四四八五號判決判處有期徒
    刑六月、二月確定，並經本院定其應執行刑為有期徒刑七月
    。又因施用第一級及第二級毒品、恐嚇取財、搶奪、收受贓
    物等案件經本院以九十四年度二七○八號、九十五年度易字
    第二五七號、九十五年度六七○號判決判處六月、三月、三
    月、八月、三月確定，並經本院以九十六年度聲字第二二七
    號定其應執行刑為一年七月，復經本院以九十六年度聲字第
    二七三○號裁定視為減刑並定其應執行刑為有期徒刑十月，
    上開二執行刑接續執行，於九十六年二月十五日因有期徒刑
    假釋出監，減刑後於九十六年二月四日縮刑期滿執行完畢，
    有臺灣高等法院被告前案紀錄表一份附卷可查，被告於有期
    徒刑執行完畢後，五年之內故意犯本案最重本刑有期徒刑以
    上之罪，應依刑法第四十七條第一項累犯之規定，加重其刑
    。爰分別審酌被告有毒品、竊盜、恐嚇取財、搶奪、贓物等
    前科，素行不佳，有前揭臺灣高等法院被告前案紀錄表可參
    ，出監未久，明知毒品危害之烈，竟於受有減刑寬典之後，
    再行施用，顯示自行戒除毒品之意志薄弱，缺乏自新之決心
    ，應予非難，兼衡其於本院審理時，終知事證明確而坦承犯
    行，且其施用毒品犯行所生危害，主要以自戕身心健康為主
    ，對於他人生命、身體、財產等法益，尚未查得重大直接危
    害等一切情狀，分別量處如主文所示之刑，並定其應執行刑
    ，以示懲儆。
據上論斷，應依刑事訴訟法第273 條之1 第1 項、第299 條第1
項前段，毒品危害防制條例第10條第1項、第2項、第23條第2項
，刑法第11條前段、第47條第1項、第51條第5款，判決如主文。
本案經檢察官靳開聖到庭執行職務。
中    華    民    國    97    年    5     月    19    日
                  刑事第三庭  法  官  王偉光
以上正本證明與原本無異
如不服本判決應於送達後十日內檢附理由向本院提出上訴狀
                              書記官  陳宥伶
中    華    民    國    97    年    5     月    19    日
附錄本案論罪科刑法條全文：
毒品危害防制條例第十條：
施用第一級毒品者，處六月以上五年以下有期徒刑。
施用第二級毒品者，處三年以下有期徒刑。


司法院資訊處製作；財團法人民間司法改革基金會備份。
